【裁判字號】    95,上易,163
【裁判日期】    950505
【裁判案由】    侵權行為損害賠償
【裁判全文】
臺灣高等法院民事判決                 95年度上易字第163號
    上  訴  人  甲○○
                            樓.
    被 上訴 人  乙○○
上列當事人間請求侵權行為損害賠償事件，上訴人對於中華民國
94年12月30日臺灣板橋地方法院94年度訴字第1392號第一審判決
提起上訴，經本院於95年4月18日言詞辯論終結，判決如下：
    主      文
上訴駁回。
第二審訴訟費用由上訴人負擔。
    事實及理由
一、本件上訴人未於言詞辯論期日到場，核無民事訴訟法第三百
    八十六條所列各款情形，爰依被上訴人之聲請，由其一造辯
    論而為判決，合先敘明。
二、上訴人未於言詞辯論期日到場，惟其於準備程序聲明求為判
    決：(一)原判決關於駁回上訴人後開第二項之訴部分廢棄。(二)
    被上訴人應再給付上訴人新臺幣（下同） 83萬1,432元及自
    起訴狀繕本送達之翌日即民國（下同）94年 7月24日起至清
    償日止，按年息5%計算之利息。
    被上訴人聲明求為判決：上訴駁回。
三、上訴人起訴主張：伊在臺北縣新莊市○○路 198巷7號1樓經
    營「網路帝國網咖店」，被上訴人先前曾因向伊打探該店早
    班小姐之行蹤不成，而心生不滿，嗣於93年9月11日下午5時
    23分許，被上訴人與綽號「阿弟」之成年男子，前往伊上開
    網咖店內，適見伊坐在該店門口第 1台電腦處，被上訴人竟
    與「阿弟」共同基於傷害之犯意，由被上訴人先以拳頭毆打
    伊身體，致伊跌倒在地後，再與「阿弟」輪流對伊身體拳打
    腳踢，並輪流持木棍毆打伊身體，累計持續攻擊伊身體達數
    10次之多，致伊受有右手臂3×2公分瘀青紅腫、左手臂22×
    8公分瘀青紅腫、右腳 5×3公分瘀青傷及左腳8×4公分瘀傷
    等傷害。伊手腳因被上訴人之前開傷害行為，留下疤痕及黑
    色素沈澱，經詢問皮膚專科醫師，需施以雷射治療及磨皮手
    術，始得消除，所需醫療復健費用約為 5萬元；又其顧客因
    目睹伊在店內被毆，不敢前來消費，致伊所經營上開網咖店
    ，自93年9月份起至94年2月份止，受有營業損失 78萬1,432
    元（含電腦開台收入61萬1,185元及其他消費收入17萬0,247
    元）等情，爰依侵權行為之法則，求為命被上訴人給付83萬
    1,432元（其計算式為：醫療復健費用50,000元+營業損失78
    1,432元=831,432元）及法定遲延利息之判決。 【上訴人在
    原審另請求被上訴人賠償醫療費用1萬元、交通費用1,000元
    、慰藉金50萬元及法定遲延利息等部分，業經原審判命被上
    訴人給付11萬1,000元（含醫療費用 1萬元、交通費用1,000
    元及慰藉金10萬元）本息；而駁回上訴人其餘慰藉金40萬元
    之請求。均未據兩造提起上訴，而告確定】。
    被上訴人則以：伊固有毆打上訴人，惟上訴人主張之醫療復
    健費用並無必要，而其所經營上開網咖店之營業收入縱有減
    少，亦與伊之傷害行為無關等語，資為抗辯。
四、經查，上訴人主張被上訴人前揭傷害之事實，業經原審調取
    臺灣板橋地方法院94年度簡上字第 334號傷害案件偵審卷內
    行政院衛生署臺北醫院診斷證明書、及現場監視錄影光碟勘
    驗筆錄核閱屬實，且為被上訴人所不爭執（見本院卷47頁）
    ；又被上訴人因此所涉及傷害罪責，亦經原審刑事庭以94年
    度簡上字第334號刑事判決判處有期徒刑6月確定（見原審訴
    字卷第2頁），自堪信為真實。
五、按因故意或過失，不法侵害他人之權利者，負損害賠償責任
    ，民法第184條第1項前段固定有明文。惟關於侵權行為賠償
    損害之請求權，以受有實際損害為成立要件，若絕無損害亦
    即無賠償之可言（最高法院19年上字第 363號判例參照）。
    本件被上訴人故意毆打上訴人，致上訴人身體受有前述傷害
    ，固構成對於上訴人之侵權行為。惟被上訴人應負損害賠償
    責任者，仍以上訴人受有實際損害之項目及金額為限。經查
    ：
    (一)關於醫療復健費用部分：
      上訴人雖主張伊手腳因被上訴人之傷害行為，留下疤痕及
      黑色素沈澱，經詢問皮膚專科醫師，需施以雷射治療及磨
      皮手術，始得消除，所需醫療復健費用約為 5萬元云云，
      但查上訴人始終並未就此事實舉證以實其說；且經原審就
      上訴人所受傷勢，有無進行雷射治療、磨皮手術以消除疤
      痕與黑色素沈澱之必要乙事，函請行政院衛生署臺北醫院
      亦僅查覆：「病患甲○○自訴被打，於四肢發現有多處瘀
      傷，無其他明顯外傷」，有該院94年11月11日北醫歷字第
      8334號函可稽（見原審訴字卷62、67頁）；再經徵諸上訴
      人之傷勢，均僅屬瘀青紅腫之表皮傷害，衡諸常情，當可
      隨時間之經過而消褪，亦難認有進行雷射治療及磨皮手術
      之必要。是上訴人請求被上訴人賠償此部分醫療復健費用
      5萬元，要屬無據。
    (二)關於營業損失部分：
      上訴人雖另主張伊在所經營上開網咖店內，遭被上訴人毆
      打，為顧客所目睹，顧客因而不敢前來該網咖店內消費，
      致伊自93年9月份起至94年2月份止，受有營業損失78萬1,
      432元（含電腦開台收入61萬1,185元及其他消費收入17萬
      0,247元）云云， 並提出營業損失計算明細表、電費度數
      統計表、員工交接明細表、每月營業成本明細表、營業損
      失及會員收入所佔營收比例表、行政院經濟建設委員會發
      布景氣區線圖及員工考勤表為證（見原審卷24至56頁及本
      院卷 9至12、17、19至22頁）。然查上開明細表等文件，
      俱為上訴人片面所作成之私文書，就該實質內容之真實，
      既為被上訴人所否認（見原審卷66頁），而上訴人復不能
      舉證以實其說，是其主張所經營上開網咖店之營業收入，
      自93年 9月份以後，即有減少云云，已難逕予憑取。況影
      響網咖店營業額之因素甚多，即依上訴人自行作成之上開
      營業損失明細表觀之（見原審卷24頁），該網咖店於事故
      發生前之93年 4月份、5月，與事故發生後之93年9月份之
      會員收入，均同為零，不因被上訴人之傷害行為而有異；
      甚至94年2月份之會員收入高達8,000元，尤較事故發生前
      之93年2月份至93年8月份之會員收入為多，足見加入該網
      咖店會員之顧客人數，並未因系爭傷害事故之發生，而有
      減少之情形，是縱該網咖店自93年9月份至94年2月份之平
      均營業收入，確較同年1月份至8月份之平均營業收入降低
      ，應係與系爭傷害行為無關之其他因素所引致，顯與被上
      訴人之傷害行為間，並無相當因果關係。是上訴人請求被
      上訴人賠償此部分營業損失78萬1,432元，亦屬無據。
六、綜上所述，上訴人本於侵權行為之法則，請求被上訴人再給
    付83萬1,432元及自94年7月24日起至清償日止，按年息5%計
    算之利息部分，自屬不應准許。從而原審就上開部分，所為
    為上訴人敗訴之判決，並無不合。上訴論旨指摘原判決此部
    分不當，求予廢棄改判，為無理由，應予駁回。
七、至兩造其餘之攻擊或防禦方法及未經援用之證據，經本院斟
    酌後，認為均不足以影響本判決之結果，自無逐一詳予論駁
    之必要，併此敘明。
八、據上論結，本件上訴為無理由，依民事訴訟法第449條第1項
    、第463條、第385條第1項前段、第78條，判決如主文。
中    華    民    國    95    年    5     月    5     日
                  民事第六庭  審判長法  官  林鄉誠
                                    法  官  楊豐卿
                                    法  官  梁玉芬
正本係照原本作成。
不得上訴。
中    華    民    國    95    年    5     月    8     日
                                    書記官  常淑慧


司法院資訊處製作；財團法人民間司法改革基金會備份。
